【裁判字號】    98,裁,12
【裁判日期】    980115
【裁判案由】    違反海關緝私條例
【裁判全文】
最  高  行  政  法  院  裁  定
                                        98年度裁字第12號
上  訴  人  香港商˙德莎有限公司台灣分公司
代  表  人  甲○○
訴訟代理人  黃建隆  律師
            黃貞季  律師
被 上訴 人  財政部基隆關稅局
代  表  人  呂財益
上列當事人間違反海關緝私條例事件，上訴人對於中華民國97年
8月21日臺北高等行政法院96年度訴字第3168號判決，提起上訴
，本院裁定如下：
    主  文
上訴駁回。
上訴審訴訟費用由上訴人負擔。
    理  由
一、按對於高等行政法院判決之上訴，非以其違背法令為理由，
    不得為之，行政訴訟法第242條定有明文。依同法第243條第
    1項規定，判決不適用法規或適用不當者，為違背法令；而
    判決有同條第2項所列各款情形之一者，為當然違背法令。
    是當事人對於高等行政法院判決上訴，如依行政訴訟法第24
    3條第1項規定，以高等行政法院判決有不適用法規或適用不
    當為理由時，其上訴狀或理由書應有具體之指摘，並揭示該
    法規之條項或其內容；若係成文法以外之法則，應揭示該法
    則之旨趣；倘為司法院解釋或本院之判例，則應揭示該判解
    之字號或其內容。如以行政訴訟法第243條第2項所列各款情
    形為理由時，其上訴狀或理由書，應揭示合於該條項各款之
    事實。上訴狀或理由書如未依此項方法表明，或其所表明者
    與上開法條規定不合時，即難認為已對高等行政法院判決之
    違背法令有具體之指摘，其上訴自難認為合法。
二、本件上訴人對於高等行政法院判決上訴，主張：(一)橫以香港
    商．德莎有限公司臺灣分公司之德國原廠TESA AG為世界知
    名膠帶大廠，係專業製造商，其系爭膠帶之型錄（行銷說明
    書）及網站網頁均記載系爭膠帶係由「NON-WOVEN」基材構
    成，系爭來貨應適用H.S註解第56章不織布之稅則，並無疑
    義；又財團法人工業技術研究院（下稱工研院）及檢驗報告
    雖稱送驗產品基材為抄紙天然纖維素含量高達93.55%，惟查
    本件工研院及經濟部標檢局檢驗之樣品係上訴人自行送驗，
    並非被上訴人合法取樣之貨物，自無證據能力；(二)按民法第
    98條及最高法院19年上字第28號判例謂當事人於文書上所用
    之辭句語意不明時，應探求當事人之真意，本件德國TESA
    AG公司已聲明型錄所記載「NON-WOVEN」係為方便區隔德莎
    所產「多孔/開放式」紙漿基材所作之膠帶與密閉式紙張基
    材製作而成之膠帶，從未表明係指H.S註解所稱之不織布，
    原審法院按型錄所載部分表面文義來判定來貨之稅則，顯然
    不適用法規而為違法。(三)原審法院認德國原廠TESA AG研發
    部門副總經理不足以代表德國原廠TESA AG出具聲明書，有
    證據判斷之理由違背法令而為違法。(四)原判決違背H.S註解
    第48章「纖維素纖維（紙漿）佔較大比重者，應歸類為紙」
    之法令。又工研院在檢驗報告中明確載明此為「WET-LAID
    PAPER」，即已在紙與不織布之區隔上作了極明顯之判斷，
    原審法院未按行政訴訟法第162條第1項、第2項規定徵詢檢
    驗報告之製作人，竟自行論斷檢驗報告所指「抄紙」不足證
    明確屬紙類云云，顯屬判決不適用法規之違法。(五)原審法院
    認經濟部標準檢驗局試驗報告載「天然纖維素含量」係上訴
    人要求將原始試驗報告記載之試驗項目「纖維素含量」變更
    為「天然纖維素含量」，故該檢驗結果自無可採云云，亦未
    曾徵詢鑑定機構，有違行政訴訟法第162條第1項、第2項及
    第125條第1項、第133條規定。(六)原審法院對於上訴人所提
    基材供應商之證明書漏未審酌，復未說明何以不可採，顯係
    判決不備理由而為違法云云，求為廢棄原判決。
三、本院經查，上訴人雖以前開各詞提起上訴，惟觀之上訴人所
    述，無非係重述其於原審所提出而為原判決所不採之主張，
    而對原判決如何係屬違背法令之事實，未予具體指明，揆之
    前開規定及說明，其上訴難認係合法，上訴意旨求就原判決
    予以廢棄，應認不合法，予以駁回。
四、據上論結，本件上訴為不合法，依行政訴訟法第249條第1項
    前段、第104條、民事訴訟法第95條、第78條，裁定如主文
    。
中    華    民    國    98    年    1     月    15    日
                    最高行政法院第三庭
                        審判長法官  高  啟  燦
                              法官  黃  淑  玲
                              法官  劉  介  中
                              法官  黃  合  文
                              法官  吳  慧  娟
以  上  正  本  證  明  與  原  本  無  異
中    華    民    國    98    年    1     月    16    日
                              書記官  邱  彰  德


司法院資訊處製作；財團法人民間司法改革基金會備份。
